臺灣高等法院高雄分院刑事判決　　 93年度上更(一)字第382號
上　訴　人
即　被　告　丙○○
　　　　　　　　　　（
指定辯護人　萬維堯　律師
上　訴　人
即　上被告
配　　　偶　己○○
上　訴　人
即　被　告　甲○○
　　　　　　　　　　（
上列一上訴人
指定辯護人　郭憲彰律師
上　訴　人
即　被　告　乙○○　男　民國5.
　　　　　　　　　　身分證統一.
　　　　　　　　　　住台北縣三重市○○○路51號4樓
上列一上訴人
指定辯護人　樓嘉君律師
上　訴　人
即　被　告　丁○○原名黃金旺.
　　　　　　　　　　男　民國6.
　　　　　　　　　　身分證統一.
　　　　　　　　　　住高雄縣梓.
　　　　　　戊○○　男　民國7.
　　　　　　　　　　身分證統一.
　　　　　　　　　　住高雄縣梓.
上列二上訴人
選任辯護人　吳秋麗律師
上列上訴人等因違反毒品危害防制條例案件，不服臺灣高雄地方
法院93年度重訴字第21號中華民國93年6 月15日第一審判決（起
訴案號：臺灣高雄地方法院檢察署92年度偵字第25672 號），提
起上訴，本院判決如下：
     主  文
原判決關於甲○○、丙○○、乙○○、丁○○（即黃金旺）、戊○○部分均撤銷。
甲○○、丙○○、乙○○、丁○○、戊○○共同製造第二級毒品
，甲○○處有期徒刑拾肆年，褫奪公權捌年；丙○○，累犯，處
有期徒刑拾肆年，褫奪公權捌年；乙○○處有期徒刑伍年；丁○○、戊○○各處有期徒刑年陸月。扣案如附表壹編號一及二所
示之甲基安非他命，均沒收銷燬之；扣案如附表壹編號三、如附
表壹編號一及編號二所示之甲基安非他命外包裝、外裝桶具、與
附表貳所示之物，均沒收。
     事  實
一、甲○○於民國（下同）77年間，因犯肅清煙毒條例之罪，經
    臺灣高等法院臺南分院判處無期徒刑，褫奪公權終身，並經
    最高法院判決核准而確定，而於91年2 月8 日假釋出獄（至
    101 年2 月7 日期滿，未構成累犯）。丙○○有製造甲基安
    非他命之知識及經驗，曾於83年間，因犯麻醉藥品管理條例
    之罪（該條例第13條之1 第2 項第1 款），經台灣台北地方
    法院判處有期徒刑8 年確定，於87年11月11日執行中假釋出
    獄，至91年10月8 日假釋期滿執行完畢（構成累犯）。
二、甲○○、丙○○均不思悔改，於92年間，與綽號「陳仔」之
    不詳姓名成年男子，共同基於製造第二級毒品甲基安非他命
    之犯意聯絡，議定由「陳仔」提供已經第1 階段加工處理之
    氯假麻黃素並以日薪新台幣（下同）1 、2 千元不等之代價
    ，僱用乙○○、丁○○（原名黃金旺）、戊○○等3 人分擔
    實施製造過程之搬運器具、煮沸、添加化學物、攪拌、過濾
    、脫水等工作。甲○○、丙○○及「陳仔」3 人即推由甲○○以月租8,000 元之金額，於92年11月28日承租高雄縣茄萣
    鄉○○路230 號民宅（透天4 樓），供第2 、3 階段製造甲
    基安非他命之工廠場所。嗣於92年12月初某日起，由「陳仔
    」將已經過第1 階段加工如附表一編號3 所示之氯假麻黃素
    4 包（即所謂粗胚，為甲基安非他命製造過程之中間產物，
    係將酸麻黃素─另稱麻黃─經催化、脫水、風乾，並加
    入化學藥劑製成，原有4 包，其中3 包已放入反應罐內製成
    液態甲基安非他命，僅餘1 包扣案），交與甲○○、丙○○
    ，再由甲○○、丙○○負責籌劃，購買大批製造甲基安非他
    命所須之添加藥劑，製造工具，並將上開氯假麻黃素，附表
    二所示之添加藥劑，製造工具運入上開租用之民宅置放，供
    製造甲基安非他命第2 、3 階段之用。其製造方法係將粗胚
    （即氯假麻黃素）置入反應罐內，加氫氣反應（即氫化作用
    ）成滷水，加以攪拌，再以強酸強鹼中和，調整PH值後，以
    漏斗過濾瓶抽氣，過濾雜質，再煮沸放涼，置入冰櫃結晶，
    完成第2 階段，第3 階段則將結晶成品撈出，加入活性炭煮
    沸、脫色、去雜質（即純化作用）後置入冰箱冷藏，形成結
    晶成品為甲基安非他命。於92年12月18日起，上開第2 、3
    階段甲基安非他命之製造工廠籌組完成後，旋開始進行甲基
    安非他命之製造工作。
三、乙○○於92年12月17日由台北南下，翌（18）日上午8 、9
    時許，在高雄市○○路高速公路阿囉哈站牌處，與丙○○見
    面後，由丙○○開車搭載乙○○至茄萣鄉興達港附近，讓乙○○下車後，丙○○先行離去，而由甲○○開車搭載乙○○
    至上址租用之民宅，乙○○即與甲○○、丙○○基於共同製
    造甲基安非他命之犯意聯絡，參予製造甲基安非他命工作，
    受甲○○、丙○○之指示，從事製造過程之化學配料添加、
    溫度加熱、酸鹼度調整、提水、洗桶、搬運物品器具等工作
    。
四、丁○○、戊○○接受甲○○之邀約，於92年12月19日上午9
    時許，在茄萣鄉興達國小前，由甲○○開車搭載進入上址租
    用之民宅，丁○○、戊○○2 人即與甲○○、丙○○、乙○○基於共同製造甲基安非他命之犯意聯絡，參予製造甲基安
    非他命工作，受甲○○、丙○○及乙○○之指示，從事製造
    過程之溫度加熱、控制溫度、溶液過濾，將煮好之液態甲基
    安非他命倒入鋼鍋加熱及搬運器具、洗桶等工作，於甲基安
    非他命溶液加熱後，加入食，再交由甲○○作第3 階段處
    理。
五、嗣於92年12月19日17時許，甲○○、丙○○、乙○○、丁○○、戊○○在上址租用之民宅內，製造甲基安非他命時，經
    台灣高雄地方法院檢察署檢察官會同台灣台中地方法院檢察
    署檢察官共同指揮法務部調查局南部地區機動工作組、台中
    縣警察局東勢分局等單位組成之專案小組人員查獲，並當場
    扣得如附表一所示之第二級毒品甲基安非他命成品12包、液
    態甲基安非他命半成品4 桶，氯假麻黃素（即粗胚）1 包（
    原有4 包，其中3 包已放入反應爐內製成液態甲基安非他命
    ），及甲○○、丙○○與「陳仔」所有供製造甲基安非他命
    犯罪用之如附表二所示之添加藥劑，製造工具等物。
六、案由法務部調查局南部地區機動組移送台灣高雄地方法院檢
    察署檢察官偵查起訴。
    理  由
一、訊據上訴人即被告丙○○、甲○○、乙○○、丁○○、戊○○均否認有上開製造甲基安非他命之犯行；被告丙○○辯稱
    ：伊是於92年12月19日10時左右，甲○○叫伊進去幫他修理
    機器，之前並沒有去過；被告甲○○辯稱：是丙○○帶我進
    去，我要學作安非他命的技術而已，是丙○○叫我租房子，
    要教我製造安非他命，工具及原料都是丙○○的，是丙○○
    載去的；被告乙○○辯稱：我不知是要製造安非他命，甲○○說是製造化粧品，是92年12月18日下午進去，當日沒有做
    ，19日只有拿水、洗桶子，還有倒黑黑的水，我做的過程中
    受傷流血，就沒有做了；被告丁○○、戊○○則均辯稱：伊
    等受甲○○僱用，是要從事打雜及搬運工作，不知是製造安
    非他命，主觀上並無參與製造之犯意云云。
二、惟查：
  (一)被告甲○○、丙○○、乙○○、丁○○及戊○○等5 人，於
    92年12月19日17時許，在高雄縣茄萣鄉○○路230 號民宅內
    ，為警查獲，並當場扣得如附表一、二所示之甲基安非他命
    、氯假麻黃素及製造甲基安非他命之器具、用品等物，該民
    宅係被告甲○○以每月8,000 元之代價承租等事實，為被告
    甲○○、丙○○、乙○○、丁○○、戊○○等5 人所供承，
    並有房屋租賃契約書及附表一、二所示之甲基安非他命、氯
    假麻黃素及製造甲基安非他命之器具、用品等扣案可佐。而
    附表一編號1 及2 所示之物，均含甲基安非他命成分，編號
    3 所示之物，含氯假麻黃素成分（重量、純度如附表一所示
    ），附表二所示之物，符合甲基安非他命製程中第2 階段氫
    化反應及第3 階段純化結晶步驟之多須必項配備，為1 組具
    有由由間產物氯假麻黃素製造甲基安非他命毒品生產功能的
    基本器具設施組合等情，復有法務部調查局93年2 月16日調
    科壹字第09362340140 號檢驗通知附卷可稽（原審卷第
    196、197頁）。
  (二)被告甲○○坦承租上開民宅，供製造甲基安非他命之處所（
    偵查卷第9 頁），並供稱「安非他命毒品製造第1 階段我不
    會做，陳姓貨主交給我時，第1 階段已完成，係為半成品（
    按係氯假麻黃素），然後我將半成品置入鹵桶中摻加化學藥
    品，攪拌後再加入食煮沸，至攝氏約80度左右，約經過20
    餘小時後，再放置冰箱中結晶，再以脫水機脫去水份，即成
    為安非他命成品」，「我知道製造安非他命流程中，若有10
    公斤之半成品（即氯假麻黃素）需加入黑粉（藥品名稱不清
    楚）2 、3 湯匙的量，鈀金1 罐、酸約35西西，另有3種
    不知名藥品各2 至3 罐，一起煮沸過濾後再倒入滷桶中，並
    導入氫氣氫化，直到氫氣桶上的指針停在27、8 度數後，再
    倒出以酸鹼試紙測酸鹼值即可，全部反應時間約需6 、7 小
    時」，「該目錄表（即扣押物目錄表─偵查卷第95-99 頁）
    所列之物品確為我們製造安非他命毒品所用之器具及所製造
    的成品（即附表一、二所示之物）」等語（偵查卷第8 、10
    頁）。
  (三)被告乙○○係受被告甲○○之僱用，於92年12月18日上午8
    、9 時許，在高雄市○○路高速公路旁阿囉哈站牌處，與丙○○見面後，再由甲○○駕駛其所有車牌YO-773號自用車搭
    載進入上開甲○○租用之民宅，隨後即依甲○○之指示，從
    事洗桶、倒化學藥品等配料至反應器（即扣案之反應罐）內
    ，並將丙○○及甲○○以反應器氫化後流出之黑褐色液體倒
    入不銹桶加熱，待該黑褐色液體冷後，以過濾瓶及陶瓷漏
    斗接真空馬達抽氣過濾等工作，甲○○及丙○○負責指導乙○○及黃金旺（改名為丁○○）、戊○○從事安非他命製造
    過程之化學配料添加、溫度加熱、酸鹼度調整、提水、洗桶
    、搬運物品等工作等事實，為被告乙○○於警詢時供述綦詳
    （偵查卷第13頁）。被告乙○○於檢察官聲請羈押時，於原
    審並供稱「我們確實有在製造安非他命，是阿南（即甲○○
    ）要我幫他打雜」等語（聲羈卷第3 頁）。是可見被告乙○○有參予製造甲基安非他命之構成要件行為無疑。至該次庭
    訊之錄音帶，經勘驗結果，僅部分可辨識與筆錄記載相符，
    惟該筆錄係書記官職務上製作之文書，又經被告乙○○閱後
    簽名，自足採信。
  (四)被告甲○○於原審以證人身分交互詰問時，具結證稱：有看
    到乙○○在現場攪拌東西等語（原審卷第297 頁）。另被告
    戊○○於原審同以證人身分交互詰問時，結證指稱：「（問
    ：19日在查獲地點你們作何事？）答：剛開始搬1 台藍色的
    機器上樓上組合，接他們就倒一些液體進去，但是會漏所
    以叫我們拆下來擦一擦再組合，下次再做試驗，大部分都在
    拆那台機器，如果會漏馬上拔下插頭，後來叫我們到外面看
    有個瓦斯爐在煮水，叫我在那裡攪拌，說要注意溫度不要超
    過70度，如果超過，瓦斯爐要關掉，反覆看顧那台機器及攪
    拌，清洗機器」，「（問：是何人指示你們工作？）答：丙○○、乙○○、甲○○都有」、「（問：乙○○與丙○○是
    否在現場操作及控制製造流程？）答：應該是」、「（問：
    實際上操作是何人？）我是看到3 人（指丙○○、乙○○、
    甲○○）都有作」等語（原審卷第255 、256 頁）。被告戊○○原不認識被告乙○○，且其陳述自身並有參予製造過程
    之工作，應無故為枉曲，誣指乙○○而為不實之證言，是被
    告戊○○上開陳述為真實可採。被告乙○○於92年12月19日
    17 時 許，遭查獲時，經警採其尿液送驗結果，有安非他命
    陽性，經原審裁定送觀察、勒戒之事實，有該院93年度毒聲
    字第744 號刑事裁定書、台灣高雄地方法院檢察署檢察官觀
    察、勒戒處分執行指揮書各1 份附卷可稽（原審卷第330 、
    345 頁），足證被告乙○○於進入上開製造甲基安非他命之
    工廠後，尚有施用安非他命之事實，是其對於安非他命之特
    殊臭味，必有相當之認識。被告乙○○於原審供稱於製造過
    程有聞到臭味和嗆的味道（原審卷第268 頁），此與製造化
    粧品過程必然加入香料而發出香味迥然不同，被告乙○○所
    辯誤認製造化粧品云云，不足採信。依台灣高雄看守所94年
    6 月21日函送乙○○入所時之照片觀之（本院一卷第233 頁
    ），僅其鼻下唇上輕微受傷，並不影響其參予及指示丁○○
    、戊○○之製造安非他命行為。
  (五)被告丁○○於調查時供稱「我們進去後看到丙○○正在將氫
    氣打入反應罐進行氫化工作，阿南（指甲○○）則將初次結
    晶後之安非他命半成品拿到樓上來脫水再次加工」、「我、
    乙○○與戊○○3 人是在旁協助阿南與丙○○自反應罐內倒
    出之溶液放在鋼鍋內加熱，阿南並交代我們3 人要一邊加熱
    ，一邊用溫度計攪拌，待溫度達70度後，即將火關掉，將加
    熱的溶液加以過濾，再將過濾後的溶液加熱至70度，並加入
    食，交由阿南做後續處理」等語（偵查卷第19頁）。被告
    丁○○於原審初訊時供稱：「 (問：何時知道所製造之物為
    毒品？）答：有看到一些成品時，跟以前服役時，所教導反
    毒知識課程（相同），才覺得那個可能是毒品，是在19日下
    午3 、4 點時才看到成品」等語（原審卷第65頁）。參以上
    開被告甲○○及乙○○之陳述，被告丁○○所參予者，為製
    造安非他命之行為。被告丁○○於知悉係製造毒品時，猶留
    在現場繼續工作，終至當日下午5 時許，為警查獲，顯見其
    有參予製造甲基安非他命之犯意聯絡及行為分擔甚明。
  (六)被告戊○○於調查時供稱「（我與黃金旺（改名丁○○）進
    入安非他命工廠後，阿南（指甲○○）及丙○○即要求我們
    清洗桶子、鍋子等器具，隨後要我及黃金旺拆解氫化反應爐
    及擦拭外部一些滲漏等不明黑色物體，並重新組裝測試有無
    液體滲漏情形，前後拆解組裝達3 次，而丙○○均在場監督
    指導，我們在拆組氫化反應爐期間，阿南及乙○○則在房間
    外煮液態安非他命，並偶爾要我們去測試液態安非他命之溫
    度，阿南和乙○○告訴我們不要讓液態安非他命的溫度超過
    70 度 ，若達70度則將爐火關閉，並將煮好的液態安非他命
    倒入反應爐（罐）中，由丙○○操作氫化反應爐流程，製造
    安非他命過程中，是阿南、丙○○及乙○○討論製作細節，
    我有看到阿南及丙○○調配化學藥品及操作氫化反應爐（罐
    ），而乙○○負責燒製加溫液態安非他命及利用真空馬達、
    玻璃容器及漏斗來過濾黑色液體………後來在下午甲○○從
    樓下提了幾桶有結晶狀的桶子上樓，將桶子裡的結晶物倒出
    ………」等語（偵查卷第232 頁），於原審亦供述「有懷疑
    過他們是在做違法的事，但是不好意思問太多」等語（原審
    卷第261 頁）。被告戊○○已係成年人，既已懷疑甲○○等
    人在做違法之事，竟猶不知遠離，仍繼續工作，以致遭警查
    獲，自足認其主觀上有參予製造甲基安非他命之故意。
  (七)被告丙○○雖指稱其係應甲○○之託，至上址承租之民宅修
    理機器云云。惟不論製造甲基安非他命之機器有否故障待修
    ，而就被告乙○○、丁○○及戊○○上開不利於己之陳述，
    足認被告丙○○有參予製造甲基安非他命之主要工作。被告
    丙○○有製造安非他命之前科，為其所供承（偵查卷第61頁
    ），並有臺灣高等法院被告全國前案紀錄表在卷足憑（本院
    一卷第44頁），尤見被告丙○○有參予製造甲基安非他命之
    故意無誤。
　(八)被告甲○○、丙○○雖均否認居於主導地位、惟本案係台灣
    台中地方法院檢察署檢察官因偵辦林金正（另由台灣台中地
    方法院以92年度重訴字第1477號判決）製造安非他命犯罪集
    團後，發交台中縣警察局霧峰分局調查，經該分局向台灣台
    中地方法院聲請搜索票並會同法務部調查局南部地區機動工
    作組而查獲被告等人之犯行，於搜索票之聲請時，即已鎖定
    搜索對象為被告甲○○、丙○○，並於實施搜索前即跟監被
    告甲○○、丙○○，其2 人於92年12月3 日已有至高雄市○○路與光富路口旁公園聚談之事實，此經調取台灣台中地方
    法院92年度聲搜字第2221號案卷，有影本在卷可考。被告甲○○、丙○○亦供承有於上開時、地聚談之情事（原審卷第
    305 、398 頁），並有照片附該聲搜卷足證（聲搜卷第40頁
    ）。且被告甲○○曾於77年間，因煙毒案件，經臺灣高等法
    院臺南分院判處無期徒刑，被告丙○○於83年間，因製造安
    非他命案件，經台灣台北地方法院判處有期徒刑8 年；均經
    確定在案，是被告甲○○、丙○○均知製造安非他命為重罪
    ，仍甘冒風險，於事前即籌劃承租房屋，購買添加劑及製造
    機具，是其2 人顯有周詳之計劃及精密之分工甚明，均居於
    主導地位，足堪認定。
  (九)按甲基安非他命之製造過程，可分為3 個階段，第1 階段係
    將酸麻黃素（另稱麻黃）經催化、脫水、風乾，並加入
    化學藥劑製成氯假麻黃素（即所謂粗胚，尚未含甲基安非他
    命成分），第2 階段再將粗胚即氯假麻黃素置入反應罐內，
    加氫氣反應（即氫化作用）成滷水，加以攪拌，再以強酸強
    鹼中和調整PH值後，以漏斗過濾瓶抽氣過濾雜質，再煮沸放
    涼置入冰櫃結晶完成第2 階段，第3 階段則將結晶成品撈出
    ，加入活性炭煮沸、脫色、去雜質（即純化作用）後置入冰
    箱冷藏形成結晶成品即為甲基安非他命。質言之所謂「製造
    」之行為，係將原有之原料（鹽酸麻黃素）或中間產物（氯
    假麻黃素）經化學變化而產生質變（即生成含甲基安非他命
    成份之毒品）化合成毒品之行為，即屬甲基安非他命製造行
    為之既遂；反之，如僅屬將已有甲基安非他命成分之液態甲
    基安非他命半成品或品質不佳之結晶甲基安非他命，加工為
    固態之甲基安非他命或品質較佳之結晶甲基安非他命，因其
    甲基安非他命之成分及分子結構並無二樣，即難以製造視之
    （最高法院91年度台上字第132 號、92年度台上字第245 號
    判決意旨參照）。本案被告甲○○等人係將「陳仔」提供之
    已經過第1 階段加工如附表一編號3 所示之氯假麻黃素（尚
    未含甲基安非他命成份之甲基安非他命製造過程中間產物）
    ，予以置入反應罐內加氫氣反應（即氫化作用）成滷水加以
    攪拌，再以強酸強鹼中和調整ＰＨ值後，以漏斗過濾瓶抽氣
    過濾雜質，再煮沸放涼置入冰櫃結晶完成第2 階段後，再將
    該結晶成品撈出，加入活性炭煮沸、脫色、去雜質（即純化
    作用）後置入冰箱冷藏形成結晶成品即為甲基安非他命成品
    ，自屬製造甲基安非他命之既遂犯罪行為無訛。依被告丁○○所供於92年12月19日上午進入上開承租之民宅時，見丙○○正在將氫氣打入反應罐進行氫化工作，甲○○則將初次結
    晶後之安非他命半成品拿到樓上來脫水，再次加工觀之，扣
    案之12包甲基安非他命，係於92年12月18日及19日所製成。
    另扣案之4 桶液態甲基安非他命，已有甲基安非他命成分，
    參以上開說明，仍屬甲基安非他命之成品，而係於92年12月
    19 日 所製成。被告甲○○、丙○○、乙○○均參予92年12
    月18日及19日之製造行為，被告丁○○、戊○○亦均參予92
    年12月19日之製造行為；自均應負製造甲基安非他命既遂刑
    責。又製造甲基安非他命，依製成量之多寡，一般大量製造
    為1 天至2 天，此有高雄醫學大學藥學研究所傳送之說明可
    考（本院卷第228 頁）。就被告甲○○、丙○○、乙○○於
    92 年12 月18日開始製造，至翌（19）日上午製成結晶之甲
    基安非他命12包，被告丁○○、戊○○於92年12月19日進入
    參予製造行為，而有該4 桶之液態甲基安非他命等情觀之，
    核與上開傳送之說明相符。被告丙○○指稱製造安非他命需
    時5 、6 日云云，自非可採。又氫氣反應罐雖稱有故障，由
    丙○○修理，縱為事實，丁○○、戊○○於92年12月19日進
    入參予加熱、攪拌之行為，渠等仍就已完成第2 階段之製造
    過程，進行第3 階段之製造行為，且已完成液態之甲基安非
    他命，是被告乙○○、丁○○、戊○○均有參予製造甲基安
    非他命之構成要件行為甚明。
  (十)此外，並有搜索票，搜索扣押筆錄、扣押物品照片、跟監蒐
    證照片、被告等製造安非他命之工廠位置略圖等附卷可佐，
    事證已臻明確，被告等所辯，顯係卸責之詞，殊無足採，犯
    行均堪認定。被告乙○○聲請測謊鑑定，本院認事證已明，
    核無必要。
三、查甲基安非他命係毒品危害防制條例第2 條第2 項第2 款所
    稱之第二級毒品，不得非法製造、持有。被告甲○○、丙○○、乙○○、丁○○、戊○○就上開製造甲基安非他命之行
    為，或事前共謀，並參予實施製造甲基安非他命之構成要件
    行為，或參予製造甲基安非他命之構成要件行為，自均應以
    共同正犯論（最高法院25年上字第2253號判例參照）。核被
    告5 人所為，均有犯毒品危害防制條例第4 條第2 項之製造
    第二級毒品罪。被告等製造後之持有毒品行為，應為製造毒
    品之高度行為所吸收，不另論罪。被告甲○○、丙○○、乙○○、丁○○、戊○○與年籍不詳之「陳仔」成年男子，就
    上開製造甲基安非他命之犯行（丁○○、戊○○僅就92年12
    月19日部分負責），有犯意聯絡及行為分擔，均為共同正犯
    。被告丙○○有上開違反麻醉藥品管理條例之前科，於91年
    10月8 日受有期徒刑之執行完畢，有台灣高等法院被告全國
    前案紀錄表附卷可按，茲於5 年內再犯有期徒刑以上之罪，
    為累犯，應依刑法第47條規定就法定刑有期徒刑及罰金部分
    加重其刑，法定刑之無期徒刑部分依刑法第65條第1 項規定
    不得加重。又被告乙○○、丁○○、戊○○均係以每日1 、
    2 千元代價受僱於人，僅工作1 日或2 日，而觸犯法定刑為
    無期徒刑或7 年以上有期徒刑之罪，依社會之客觀評價，如
    處以最低度之刑，仍嫌過重，是其犯罪情節可堪憫恕，爰依
    刑法第59條規定，均減輕其刑。
四、原審論處被告等5 人罪刑，固無不合，惟被告丁○○、戊○○2 人僅就92年12月19日之製造甲基安非他命犯行，負共同
    正犯刑責，原判決認定其2 人就92年12月18日部分之犯行，
    亦應負共同正犯刑責，尚有未洽。被告等上訴意旨執前詞及
    被告丙○○之配偶己○○上訴意旨以被告丙○○未犯罪，而
    均指摘原判決不當，雖均無理由，但原判決既有可議，自應
    予撤銷改判。爰審酌被告等5 人製造第二級毒品甲基安非他
    命之行為，足以助長施用毒品之氾濫，對國家禁毒政策及國
    人身心健康造成嚴重危害，被告甲○○曾犯煙毒罪，經臺灣
    高等法院臺南分院判處無期徒刑確定，現尚在假釋中（有台
    灣高等法院被告全國前案紀錄表在卷可稽），被告丙○○曾
    有製造安非他命前科，經執行完畢，已如上述；均不思悔改
    ，及被告等犯罪後飾詞卸責之態度等一切情狀，分別量處如
    主文所示之刑。被告甲○○、丙○○居於主導地位，依其犯
    罪性質，均有褫奪公權之必要，併予宣告各褫奪公權8 年。
    扣案如附表一編號1 、2 所示之甲基安非他命及液態甲基安
    非他命，均屬第二級毒品，依毒品危害防制條例第18條第1
    項前段規定宣告沒收銷燬之。扣案如附表一編號3 所示之氯
    假麻黃素，係製造甲基安非他命之中間產物，及扣案如附表
    一編號1 、2 所示毒品之外包裝，外裝桶具，與附表二所示
    之物，均屬被告甲○○、丙○○及「陳仔」所有供本案犯罪
    所用之物，分據被告甲○○、丙○○供明，併依毒品危害防
    制條例第19條第1 項前段規定，均宣告沒收。另鑑驗耗用之
    甲基安非他命，既已滅失，即毋庸宣告沒收銷燬之，併予
    明。
據上論斷，應依刑事訴訟法第369 條第1 項前段、第364 條、第
299 條第1 項前段，毒品危害防制條例第4 條第2 項、第18條第
1 項前段、第19條第1 項前段、刑法第11條前段、第28條、第47
條、第37條第2項、第59條，判決如主文。
本案經檢察官陳宗吟到庭執行職務。
中　　華　　民　　國　　94　　年　　9 　　月　　27　　日
                  刑事第八庭    審判長法  官  惠光霞
                                      法  官  蔡國卿
                                      法  官  洪慶鐘
以上正本證明與原本無異。
如不服本判決應於收受本判決後10日內向本院提出上訴書狀，其
未述上訴理由者，並得於提起上訴後10日內向本院補提理由書
狀（均須按他造當事人之人數附繕本)「 切勿逕送上級法院」。
中　　華　　民　　國　　94　　年　　9 　　月　　30　　日
                                書   記　 官  呂素珍
附錄本判決論罪之法條：
毒品危害防制條例第4條第2項
製造、運輸、販賣第二級毒品者，處無期徒刑或 7 年以上有期徒
刑，得併科新臺幣 7 百萬元以下罰金。
附表一：
┌──┬────┬───┬────────────────────────┐
│編號│物品名稱│數  量│          備                        註          │
├──┼────┼───┼────────────────────────┤
│    │甲基安非│12包  │驗後合計淨重10514.00公克，包裝重240.00公克，純度│
│ 1  │他命成品│      │82.30％，純質淨重8653.02公克。                  │
│    │        │      │                                                │
├──┼────┼───┼────────────────────────┤
│    │液態甲基│4 桶  │驗後合計淨重105700.00公克，空包裝重4800.00公克，│
│ 2  │安非他命│      │質淨重16940.41公克。                            │
│    │半成品  │      │                                                │
├──┼────┼───┼────────────────────────┤
│ 3  │氯假麻黃│1 包  │驗後淨重8590.00公克，空包裝重100.00公克         │
│    │素      │      │                                                │
└──┴────┴───┴────────────────────────┘
附表二：
┌──┬────┬──┬──┬────┬──┬──┬────┬──┐
│編號│物品名稱│數量│編號│物品名稱│數量│編號│物品名稱│數量│
├──┼────┼──┼──┼────┼──┼──┼────┼──┤
│  1 │冰  箱  │１台│  2 │反應罐  │１台│  3 │脫水機  │１台│
├──┼────┼──┼──┼────┼──┼──┼────┼──┤
│  4 │電風扇  │１台│  5 │小塑膠桶│個│  6 │水桶    │２個│
├──┼────┼──┼──┼────┼──┼──┼────┼──┤
│  7 │氫  氣  │３桶│  8 │鋼鍋    │４個│  9 │真空馬達│３台│
├──┼────┼──┼──┼────┼──┼──┼────┼──┤
│ 10 │電子磅稱│１台│ 11 │快速爐  │２台│ 12 │瓦斯    │２桶│
├──┼────┼──┼──┼────┼──┼──┼────┼──┤
│ 13 │塑膠漏斗│１個│ 14 │陶瓷漏斗│２個│ 15 │玻璃濾瓶│２個│
├──┼────┼──┼──┼────┼──┼──┼────┼──┤
│ 16 │勺子    │３枝│ 17 │量杯    │２個│ 18 │濾網    │２張│
├──┼────┼──┼──┼────┼──┼──┼────┼──┤
│ 19 │氫氣瓶  │３桶│ 20 │蘇打    │瓶│ 21 │硫酸醋  │４瓶│
├──┼────┼──┼──┼────┼──┼──┼────┼──┤
│ 22 │硫酸鋇  │４瓶│ 23 │鹽酸    │２瓶│ 24 │攪拌棒  │２支│
├──┼────┼──┼──┼────┼──┼──┼────┼──┤
│ 25 │鋇金粉  │１瓶│ 26 │溫度計  │３支│ 27 │酸鹼試紙│２盒│
├──┼────┼──┼──┼────┼──┼──┼────┼──┤
│ 28 │濾紙    │２包│ 29 │食鹽    │２袋│ 30 │活性碳  │５包│
├──┼────┼──┼──┼────┼──┼──┼────┼──┤
│ 31 │飯杓    │１個│ 32 │塑膠盤  │４個│ 33 │夾鏈袋  │１包│
├──┼────┼──┼──┴────┴──┴──┴────┴──┘
│ 34 │塑膠手套│２個│
└──┴────┴──┘
　　　　　　　　　　　　　　　　　　　　　　　　　　　Ｆ
